臺灣高等法院臺中分院刑事判決　　 95年度上更(一)字第373號
上　訴　人　臺灣南投地方法院檢察署檢察官
上　訴　人
即　被　告　庚○○
選任辯護人　林志忠　律師
　　　　　　江燕鴻　律師
上　訴　人
即　被　告　己○○
　　　　　　丙○○
　　　　　　　　　　（現於台灣臺中監獄執行）
前列 二 人
選任辯護人　張慶宗　律師
被　　　告　甲○○
選任辯護人　何孟育　律師
被　　　告　戊○○
選任辯護人　宋永祥　律師
　　　　　　盧昱成　律師
上列上訴人因被告違反毒品危害防制條例案件，不服臺灣南投地
方法院94年度重訴字第5號，中華民國94年11月3日第一審判決（
起訴案號：臺灣南投地方法院檢察署93年度偵字第4339號、94年
度偵字第245號、第246號；移送併案審理案號：臺灣雲林地方法
院檢察署94年度偵字第 563號），提起上訴，本院判決後，經最
高法院撤銷發回，本院更為判決如下：
    主    文
原判決關於庚○○、己○○、丙○○、甲○○部分均撤銷。
庚○○共同連續販賣第二級毒品，處有期徒刑拾貳年，併科罰金
新台幣壹佰萬元，罰金如易服勞役，以罰金總額與陸個月之日數
比例折算之。扣案如附表一所示之第二級毒品甲基安非他命及殘
留於附表二編號6-8、11、13-15所示器具上之甲基安非他命，均
沒收銷燬之；盛裝附表一編號1及4所示甲基安非他命之各只塑膠
桶與不鏽鋼鍋及包裝附表一編號2、3所示甲基安非他命之各只塑
膠袋，暨附表二所示之物品，均沒收。
己○○共同連續販賣第二級毒品，處有期徒刑捌年，併科罰金新
台幣伍拾萬元，罰金如易服勞役，以新台幣仟元折算壹日。扣
案如附表一編號 3所示之第二級毒品甲基安非他命伍大包，均沒
收銷燬之，包裝該甲基安非他命之各只塑膠袋及附表二編號25、
26 、27所示之電子秤壹臺及行動電話各壹具，均沒收。
丙○○共同運輸第二級毒品未遂，處有期徒刑伍年，併科罰金新
台幣伍拾萬元，罰金如易服勞役，以新台幣仟元折算壹日。扣
案如附表一編號1、2所示之第二級毒品甲基安非他命，均沒收銷
燬之；盛裝編號1所示甲基安非他命之各只塑膠桶及包裝編號2所
示甲基安非他命之各只塑膠袋，均沒收。
甲○○幫助運輸第二級毒品未遂，處有期徒刑貳年。
其他上訴駁回。
    事    實
一、庚○○前有殺人罪、偽造文書等案件，經法院判處徒刑，並
    執行完畢之前科紀錄（不構成累犯）；己○○前有違反肅清
    煙毒條例（施用毒品罪）案件經法院判處徒刑，並執行完畢
    之前科紀錄（不構成累犯）。丙○○（原姓名莫健光）前有
    竊盜、搶奪、違反槍砲彈藥刀械管制條例、強盜等案件，經
    法院判處徒刑，其中部分案件已執行完畢（不構成累犯），
    部分案件，仍未執行完畢（犯本案時，尚在假釋中）。庚○○、己○○、丙○○及甲○○均知悉甲基安非他命（目前國
    內所查獲均為甲基安非他命，通稱安非他命）係屬於毒品危
    害防制條例第 2條第1項第2款所列之第二級毒品，非經許可
    ，不得持有、運輸、製造及販賣。庚○○於93年 6月間經由
    塗明煌已於93年12月14日死亡）授意（並提供俗稱黑水之甲
    基安非他命水溶液，且教導其製造方法與步驟，遂基於運輸
    第二級毒品甲基安非他命之概括犯意，而自93年 6月間起，
    駕駛不詳所有權人，牌照號碼不明之汽車，反覆多次至南投
    縣草屯鎮○○里○○路1130之6號11樓之1塗明煌住處，搬取
    塗明煌所提供之塑膠桶裝甲基安非他命水溶液計 8桶，運輸
    至台中縣大里市○○路 151巷26號處所。乃基於製造甲基安
    非他命以販賣營利之概括犯意，依下述製程：將甲基安非他
    命水溶液置入不銹鋼鍋內以文火加熱至攝氏60度，在加熱過
    程中，攙入高級精鹽攪拌以調節其酸鹼值（PH值），約經過
    10-20 分鐘後，使其自然冷卻30分鐘，再置入冰箱內予以冷
    凍約24小時以上，其後，取出冷凝後之甲基安非他命硬塊敲
    碎，再加水燒煮至攝氏60度後，讓其冷卻，復置入冰箱內冷
    凍，依此燒煮、冷卻步驟重覆 4次後，自冰箱內取出甲基安
    非他命結晶體初步瀝乾後，再鋪晾於白報紙上，予以風乾等
    程序，而反覆多次製造甲基安非他命，迄於同年12月29日被
    查獲止，其所製成之甲基安非他命成品，除其中 2公斤已出
    售交付予綽號「俊成」者外，其餘部分，則經專案小組查扣
    如附表一編號2至4所示。
二、庚○○於製成甲基安非他命結晶體後，嗣於93年12月間與己○○共同基於意圖營利，販賣第二級毒品甲基安非他命之概
    括犯意聯絡，相約由庚○○提供甲基安非他命予己○○，再
    由己○○轉交付予買主，其售價每件（1 公斤）甲基安非他
    命新台幣（下同）42萬元，每臺兩2萬3千元，己○○於完成
    交付後，可獲取報酬每件2萬元，每臺兩3千元。其後，經綽
    號「俊成」者於93年12月間某日撥打庚○○之門號00000000
    00號行動電話，向庚○○洽購甲基安非他命 2公斤完妥後，
    庚○○即於當月中旬某日駕駛不詳所有權人，牌照號碼不明
    之汽車，運送2公斤之甲基安非他命至彰化縣二水鄉○○路○
    段 592號處交予己○○，囑其轉交予綽號「俊成」者，綽號
    「俊成」者乃依庚○○之指示，前往向己○○領取所買受之
    甲基安非他命 2公斤，惟因綽號「俊成」者尚未給付價金，
    己○○亦未獲取該次交易之報酬。經此次交易成功後，綽號
    「俊成」者獲悉庚○○係委由己○○轉交甲基安非他命予買
    受人，且得知己○○之聯絡電話號碼，乃於同年12月29日直
    接撥打己○○之門號0000000000號行動電話表示欲再購買 3
    件（3 公斤）甲基安非他命，己○○隨即於當日下午以上開
    行動電話撥打庚○○門號0000000000行動電話，將「俊成」
    欲再購買甲基安非他命之意思轉告予庚○○，庚○○遂於同
    日晚間20時30分，駕駛不知情之莫登貴所有，豐田（國瑞）
    廠牌，牌照號碼 2201-LH號自用小客車，自台中縣大里市○○路151巷26號處所，運輸塑膠袋裝之甲基安非他命5大包共
    重4.25公斤（其中4包單獨包裝，每包重量約1公斤，其餘 1
    包重約0.25公斤，則以小塑膠袋散裝成 7小袋，再置入一大
    塑膠袋內包裹成一大包），至上揭二水鄉己○○承租處交付
    予己○○，俾其將其中 3公斤甲基安非他命轉交予綽號「俊
    成」者，而餘者則備供販賣之用，隨即駛離現場，返回上開
    台中縣大里市○○路處所。經當時正在場埋伏搜證之法務部
    調查局中部地區機動工作組、海巡署台中機動查緝隊、豐原
    憲兵隊、台中縣警察局刑警隊、霧峰分局合組而成之專案小
    組成員見狀，迅即進入己○○居所內搜索，當場扣得庚○○
    甫交付如附表一編號 3所示之第二級毒品甲基安非他命4.25
    公斤及己○○所有，供與庚○○及綽號「俊成」者間聯絡買
    賣毒品事宜使用之門號 0000000000號、「NOKIA」廠牌行動
    電話 1具（尚扣有與本案犯罪無關之門號0000000000號「摩
    托羅拉」廠牌行動電話 1具）。庚○○、己○○因而未能交
    付甲基安非他命予綽號「俊成」者，致販賣未遂。該專案小
    組經跟監庚○○所駕駛汽車查悉庚○○住於台中縣大里市○○路151巷26號處所，遂在場埋伏搜證，伺機逮捕。
三、庚○○因恐事跡敗露，擬將甲基安非他命結晶體及水溶液遷
    移至他處藏匿，遂承續上開運輸毒品之概括犯意，於94年12
    月29日晚間未明示緣由，電約丙○○前來上開處所相敘，丙○○乃於當晚 9時許駕駛向不知情之楊嘉縈所借用之「三菱
    」廠牌、牌照號碼 2V-8909號自用小客車載同其前妻甲○○
    至該處所，庚○○於丙○○到達後，乃向丙○○表示願以 3
    萬元報酬，委請丙○○駕駛汽車運輸甲基安非他命結晶體及
    水溶液至他處所藏匿，丙○○貪圖該報酬，乃予以允諾，二
    人乃共同基於運輸第二級毒品甲基安非他命之犯意聯絡，由
    丙○○駕駛上開「三菱」廠牌自用小客車自巷口駛至庚○○
    門口停靠，讓庚○○放置甲基安非他命結晶體及水溶液等物
    品以運輸。其間，丙○○並要求甲○○協助將甲基安非他命
    裝入塑膠袋內，以便庚○○得快速裝載上車。經庚○○張羅
    整理上車之物品後，約於翌日凌晨 3時許，即將塑膠桶裝之
    甲基安非他命水溶液 4桶及塑膠袋裝之甲基安非他命26包結
    晶體，自屋內分別搬入汽車內裝載（分別置於汽車之後行李
    箱及後座處），丙○○亦已入坐於該「三菱」廠牌自用小客
    車駕駛座，庚○○與甲○○則坐上另一輛「豐田」廠牌之自
    用小客車內，正欲發動引擎，由庚○○引導駛離現場，前往
    目的地之際，即為在場之專案小組成員上前逮捕，而未運輸
    得逞。並經專案小組自丙○○所駕駛之「三菱」廠牌自小客
    車內，扣得如附表編號1、2所示之甲基安非他命水溶液及結
    晶體，並自台中縣大里市○○路 151巷26號處，扣得附表一
    編號 4所示之不銹鋼鍋裝甲基安非他命11鍋及其他庚○○所
    有，供製造、販賣甲基安非他命所用之器具（詳如附表二〈
    編號27除外〉所示），與戊○○所有之冰箱1台。
四、甲○○於上開時間，陪同前夫丙○○至庚○○製造毒品處所
    ，經丙○○要求，知悉庚○○將甲基安非他命填入塑膠袋內
    包裝，係準備裝載上車，由丙○○運輸至他處，乃基於幫助
    運輸第二級毒品甲基安非他命之犯意，在該處所內，協助庚○○將甲基安非他命裝入塑膠袋內，並由庚○○搬上汽車內
    放置，以便丙○○運離現場，惟丙○○正在欲發動汽車出發
    前，即被查獲，而未得逞。
五、案經臺灣雲林地方法院檢察署及臺灣南投地方法院檢察署檢
    察官指揮法務部調查局中部地區機動調查工作組（下稱中機
    組）、海岸巡防署臺中機動查緝隊、豐原憲兵隊及臺中縣警
    察局刑警隊、霧峰分局查獲而偵查起訴。
    理    由
壹、證據能力方面：
一、按刑事訴訟法第156條第1項明定：被告之自白，非出於強暴
    、脅迫、利誘、詐欺、疲勞訊問、違法羈押或其他不正之方
    法，且與事實相符者，得為證據。將被告因遭受身體上強制
    （包括：強暴、疲勞訊問及其他施以生理上壓迫之不正方法
    ）或精神上強制（包括：脅迫、利誘、詐欺及其他施以心理
    上壓迫之不正方法）所為非任意性之自白，以及在違法羈押
    中所為之自白，同列為以不正方法取得之供述證據，不問其
    自白是否與事實相符，一概排除其證據能力。良以非任意性
    之自白，係在被告遭受身體上強制或精神上強制之情況下所
    取得，並非出於其自由意思所表示，且不在被告心意自主之
    情況下所為之陳述，非真實之可能性大為提高，若允許採為
    證據，不僅嚴重侵犯人權，也容易造成司法誤判，因此否定
    其證據能力。但所謂非任意性之自白，除其自白必須是以不
    正方法取得外，尤須該自白與不正方法間具有因果關係，始
    有前述排除法則之適用，此稽之刑事訴訟法第156條第1項規
    定：「被告之自白，非『出於』強暴……者，得為證據」即
    明。而上開因果關係之判斷，除應依個案具體情節，詳細考
    察訊問之一方之基本狀況 (包括：實施不正方法之態樣、手
    段、參與實施之人數……等等）及受訊問之一方之基本狀況
    （包括：受訊問人之年齡、地位、品行、教育程度、健康狀
    況……等等）外，更應深入探討不正方法與自白間之相關聯
    因素（包括：實施不正方法對受訊問人強制之程度、與自白
    在時間上是否接近、地點及實施之人是否相同、受訊問人自
    白時之態度是否自然、陳述是否流暢……等等）及其他相關
    情況，為綜合研判，始能符合事實（最高法院94年度台上字
    第2997號判決意旨參照）。本案被告丙○○與選任辯護人雖
    陳稱：被告丙○○於中組機之調查時所為之陳述，係疲勞訊
    問及受利誘而為自白，應無證據能力云云，惟查被告丙○○
    於93年12月30日 3時40分為專案小組在台中縣大里市○○路
     151巷內其所駕駛之「三菱」廠牌自用小客車內查扣塑膠袋
    裝甲基安非他命26包及塑膠桶裝甲基安非他命水溶液 4桶，
    經依現行犯逮捕後，立即進入台中縣大里市○○路 151巷26
    號進行緊急搜索，並扣押整理相關扣押證物約 6小時，約10
    時始帶至中機組進行詢問，當時丙○○要求在其選任辯護人
    謝勝隆律師到場陪同前，暫停詢問，俟謝勝隆律師到場後，
    才開始詢問，其間並應被告丙○○要求讓其如廁等情，已經
    證人即中機組調查員丁○○於原審法院94年 6月13日準備期
    日證述屬實，並據被告丙○○於偵查中選任辯護人謝勝隆律
    師在原審證稱：詢問期間有（讓被告丙○○）上廁所，且有
    買便當，如果被告精神及身體情況明顯不佳，伊就不會接受
    委任，而被告丙○○身體看不出來有明顯外傷，但精神狀況
    有點萎靡，而如果當事人要休息，伊會讓當事人直接向調查
    人員表示休息，而被告丙○○在伊在場時所為之陳述，應係
    出於其自由意志等語在卷（見原審法院94年 7月11日之準備
    程序筆錄）。再觀之被告丙○○之在中機組之調查筆錄，被
    告丙○○僅就被告庚○○委請其運輸第二級毒品甲基安非他
    命之事實為自白，而否認其他犯行，而該自白亦係在詢問之
    初即為之，並非受經過長時間詢問後始供認犯行，況調查員
    亦係等待其選任辯護律師到場後，始開始進行詢問，是被告
    丙○○上開自白顯非出於疲勞訊問所致至明。再所謂以利誘
    之不正方法，使被告為非任意性之自白，係取決於該利誘提
    示是否具有誘發虛假自白之可能性，倘其根本不可能誘發虛
    假自白，自無利誘之可言。被告丙○○及其選任辯護人陳稱
    ：中機組調查人員及檢察官告知被告丙○○，要將被告丙○○列為污點證人，要被告丙○○說出安非他命之製毒工廠，
    是本案有利誘訊問之情形云云。然如上所述，本案被告丙○○係在調查員詢問之初，即供認涉犯運輸第二級毒品甲基安
    非他命之犯行，調查員及檢察官始告知如願配合供出其他製
    造毒品之線索，可適用「污點證人」之規定處理，並非先以
    「污點證人」誘使被告丙○○供認其有運輸毒品之犯行，是
    被告丙○○及其辯護人辯稱其受調查員及檢察官利誘始為自
    白運輸毒品，明顯與事證不合。再經本院依被告之聲請，勘
    驗被告丙○○在中機組調查詢問之錄影帶結果：該次調查錄
    音帶聲音雖不甚清晰，無從驗聽詢、答之內容，但被告在於
    辯護律師到場前，係趴在桌上睡覺，經辯護律師到場，始醒
    來接受詢問，其間調查員並讓被告如廁，其後檢察官並到場
    複訊，訊問完畢後，並經被告閱覽後始簽名，至於11點56分
    23秒至13點54分14秒中間雖無畫面，但接續於14點零分20秒
    之畫面，被告係趴在桌上睡覺等情，顯認被告於調查時並無
    所述疲勞訊問以取供之情形，亦查無其不正方法之情事，該
    調查詢問程序自屬正當，應具證據能力。
二、關於被告甲○○於中機組受調查時之詢問筆錄，業經原審於
    94年 7月11日準備程序期間會同兩造勘驗詢問錄音帶結果，
    發現其記載之內容與錄音帶不盡相符，且調查員一再以本案
    一定會收押或被告涉案未深，要求被告甲○○須據實陳述等
    情形，有原審94年 7月11日日勘驗筆錄在卷可稽（見原審卷
    (一)第 198-200頁）。而據被告選任辯護人爭執其證據能力，
    並經原審到庭執行公訴職務之檢察官表示同意，將該詢問筆
    錄排除為本案之證據，經核被告甲○○於中機組之調查筆錄
    既有上開瑕疵，顯不具證據之適格，自應予排除為適當。
貳、被告庚○○、己○○、丙○○、甲○○有罪部分：
一、上開事實，訊據上訴人即被告（以下稱被告）庚○○、己○○、丙○○、甲○○等人分別陳述如下：(一)庚○○坦承有製
    造第一級毒品甲基安非他命犯行，但辯稱：被訴運輸及販賣
    犯行，檢察官所舉之證據尚不足以證明等語。(二)被告己○○
    固坦承庚○○確曾要伊將甲基安非他命轉交予買主，雙方並
    約定每件（約 1公斤）甲基安非他命售價42萬元，己○○於
    完成交付後，可獲取報酬 2萬元，零售每臺兩售價2萬3千元
    ，報酬為 3千元，被告庚○○先後於93年12月中旬某日及同
    月29日交付二次甲基安非他命予伊，伊並已將被告庚○○第
    一次所交付之 2公斤甲基安非他命轉交予綽號「俊成」者收
    受，而被告庚○○第二次所交付之甲基安非他命，已全數為
    專案小組當場查扣，尚未轉交等情，但辯稱：綽號「俊成」
    疑是中機組線民，實際上並無購買之意思，且交付予「俊成
    」者之 2公斤係供試吃，並無販賣毒品之行為，而第二次尚
    未交付，亦無完成販賣行為等語。(三)被告丙○○則否認上揭
    犯行，辯稱：伊並無運輸第二級毒品甲基安非他命之主觀犯
    意，伊不知庚○○託載運之物品為何，且當場尚未發動引擎
    即為警查獲，並未著手實行運輸第二級毒品之行為云云。(四)
    被告甲○○亦否認上揭犯行，辯稱：伊並無在場幫忙分裝第
    二級毒品甲基安非他命，伊完全不知情等語。
二、經查：(一)被告庚○○於93年 6月間經塗明煌授意，並提供俗
    稱黑水之甲基安非他命水溶液，且教以製造方法後，乃依塗
    明煌之指示，先後多次駕車至南投縣草屯鎮○○里○○路11
    30之6號11樓之1塗明煌住處，搬取甲基安非他命水溶液計 8
    桶，運輸至台中縣大里市○○路 151巷26號處所，依塗明煌
    如下之製程：將甲基安非他命水溶液置入不銹鋼鍋內以文火
    加熱至攝氏60度，在加熱過程中，攙入高級精鹽攪拌以調節
    其酸鹼值，約經過 10-20分鐘後，使其自然冷卻30分鐘，再
    置入冰箱內予以冷凍約24小時以上，再將冷凝後之甲基安非
    他命硬塊敲碎加水煮至攝氏60度後，再讓其冷卻後，復置入
    冰箱冷凍，依此步驟重覆 4次後，自冰箱內取出甲基安非他
    命結晶體初步瀝乾後，再鋪晾於白報紙上，予以風乾等過程
    ，而持續多次製造甲基安非他命，迄於同年12月29日被查獲
    止等情，已迭據被告庚○○於93年12月30日及94年10月 5日
    中機組調查詢問時、同日及94年 4月14日檢察官偵訊時、原
    審94年9月14日及同年10月21日審理時及本院95年8月15日及
    96年 7月24日審理時供明在卷（分見臺灣南投地方法院檢察
    官偵字第4339號卷第20頁、第132頁、第167頁、第 283頁；
    原審卷(二)第30-31頁、第157頁；本院94年度上訴字第2522號
    卷，以下簡稱本院前審卷(三)第37頁、本院95年度上更(一)字第
    373號，以下簡稱本院本審卷(二)96年7月24日審判筆錄第31-3
    2 頁）。(二)再查扣之甲基安非他命結晶體及水溶液暨其他相
    關器具，經法務部調查局鑑驗結果：如附表一所示之物品，
    確均含有第二級毒品甲基安非他命無訛，而附表二編號 6-8
    、11、13-15 所示之鋼桶（鋼盆）、攪拌棒、小型刷組、刮
    刀、橡膠鎚等器具亦殘留第二級毒品甲基安非他命，附表二
    編號3- 4所示之塑膠盒則殘留氯假麻黃素，有法務部調查局
    94年 3月16日調科壹字第0940011110號檢驗通知書在卷可稽
    （見臺灣南投地方法院檢察官偵字第4339號偵查卷第322-32
    3 頁）。(三)按甲基安非他命之製造流程主要可分為三個階段
    ，分別為氯化階段、氫化階段及純化階段等。氯化階段係將
    原料麻黃素與THINOYLCHLOR IDE或濃鹽酸反應生成氯麻黃素
    之過程，該過程中需使用氯仿、乙醚、丙酮等溶劑，所需器
    材為塑膠容器、過濾設備及晾乾設備等。氫化階段係將氯麻
    黃素與氫氣反應生成甲基安非他命水溶液之過程，該過程中
    需使用醋酸鈉、氫氧化鈉、活性碳、氯化鈀、硫酸鋇等試劑
    ，所需器材為壓力反應瓶（槽）、氯氣瓶（附壓力表）、酸
    鹼值測試紙（或設備）、過濾設備及相關容器等。純化階段
    係將甲基安非他命水溶液純化得到甲基安非他命結晶之過程
    ，該過程中需使用食鹽等試劑，所需器材為冷凍（藏）設備
    及過濾設備，有法務部調查局94年9月7日調科壹字第094004
    10530函 1紙在卷可參（見原審卷(一)第286頁）。揆之本案查
    扣之甲基安非他命水溶液、食鹽、攪拌棒、冰箱及相關容器
    等，皆為製造甲基安非他命純化階段所需之原料、試劑及設
    備器材，而鋼桶（鋼盆）、攪拌棒、小型刷組、刮刀、橡膠
    鎚等器具殘留有第二級毒品甲基安非他命，塑膠盒亦殘留氯
    假麻黃素，現場又有供燒煮之小型瓦斯爐，鋪放甲基安非他
    命之晾乾紙、及仍置於冰箱中冷凍之不鏽鋼鍋裝之安非他命
    11鍋等物品。再互核被告庚○○於原審審理所陳述之製造甲
    基安非他命過程，亦與上揭法務部調查局第 00000000000函
    載稱之第三階段即純化階段一致，且所使用之材料與器具亦
    相符，堪認被告陳述其在上開處所製造甲基安非他命之自白
    ，與事實相符。此外，復有卷附查獲現場照片、被告庚○○
    繪製之現場位置圖可稽，及附表一編號 1所示製造甲基安非
    他命原料之水溶液及編號 2-4所示之安非他命成品，暨附表
    二編號1-24所示之製造甲基安非他命之設備及器材扣案可佐
    。(四)至於被告庚○○於94年1月7日中機組調查員偵訊時，雖
    改稱：於93年11月間，住於台中市、綽號「和尚」來找伊合
    作製造安非他命，當時「和尚」向伊表示可免費提供 1百公
    斤麻黃素給伊，惟日後需將半數安非他命成品分給他作為合
    夥代價，伊與「和尚」協定後即著手購買製造安非他命所需
    的冰櫃、搖台、可樂筒、馬達、漏斗等機具及硫酸、乙醚、
    丙銅、氯仿、鈀金等化學藥品，約至93年12月12日左右「和
    尚」依照約定將 1百公斤麻黃素以車直接載至南投縣國姓鄉
    中西巷山區鐵皮屋之製造安非他命地點給伊。經過酸化、吃
    氫、煮沸、冰凍等階段製成液態安非他命，惟後來伊發現附
    近山區打獵之人士出入頻繁，而決定將成品及半成品搬離製
    造地點，原本伊打算將該批液態安非他命搬至國姓鄉「碧山
    農場」藏置，由於農場主人不允許而作罷，伊乃於93年12月
    24日或25日左右陸續將安非他命成品及半成品搬移至台中縣
    大里市○○路 151巷26號戊○○住處藏置，伊預定93年12月
    30日上午10點在霧峰鄉萬佛寺停車場將26公斤安非他命成品
    交付於「和尚」，惟該批貨品正在擺放於車上時遭貴組查獲
    云云（見偵字第4339號偵查卷第 236頁）。然其所指之「和
    尚」者，並查無確切之人，又未能查獲該國姓鄉之製毒工廠
    所在，則被告庚○○此部分之陳述，自無從憑採。而上開台
    中縣大里市○○路 151巷26號處所，經專案小組所查獲之相
    關物證，既屬於製造甲基安非他命所需之原料來源及製作器
    材，自堪以認定為被告製造甲基安非他命之場所。(五)另被告
    庚○○雖於原審審理時供述其係自93年3、4月間開始製造甲
    基安非他命云云（見原審卷(二)第42頁）。惟衡之被告於調查
    員詢問時關於取得甲基安非他命水溶液以製造之過程始末，
    係連續且具體陳述，且甫查獲時，記憶較清晰，而原審審理
    時，距事發生時近 1年，印象當較模糊。是其於原審應檢察
    官詰問何時開始製造？所為之回答，難認翔實可信，故當以
    中機組調查時所述之時間為可採。
三、次查：(一)被告庚○○與己○○於93年12月間相約由被告庚○○提供甲基安非他命予被告己○○轉交予買主，售價每公斤
    甲基安非他命42萬元、每臺兩2萬3千元，於交付完成後，被
    告己○○可分別獲取報酬2萬元與3千元，被告庚○○果於同
    月中旬某日駕車運輸甲基安非他命 2公斤至彰化縣二水鄉○○路○段592號己○○租處，而由被告庚○○聯繫買主綽號「
    俊成」者前往取貨，被告己○○確已交付該 2公斤甲基安非
    他命予綽號「俊成」者，惟因綽號「俊成」者尚未交付價金
    ，被告己○○仍未獲取報酬。其後綽號「俊成」者於同月29
    日以電話向己○○表示欲再購買三件（3 公斤）甲基安非他
    命，己○○隨即於當日下午以其門號0000000000號行動電話
    撥打庚○○之門號0000000000號行動電話，轉告此訊息予被
    告庚○○，被告庚○○遂於同日晚間20時30分，駕駛不知情
    之莫登貴所有之豐田（國瑞）廠牌，牌照號碼 2201-LH號自
    用小客車運輸塑膠袋裝之甲基安非他命 5大包共重4.25公斤
    至上開被告己○○承租處，俾被告己○○將其中 3公斤交予
    綽號「俊成」者，而其餘部分則備供己○○自行販賣，被告
    庚○○甫交付完畢，該甲基安非他命即全數為專案小組當場
    查扣，而未能販賣得逞等情，已據被告己○○分別於93年12
    月29日中機組調查員詢問時、同月30日、94年 2月18日檢察
    官偵訊時、94年4月29日、5月16日原審行準備程序時、94年
    10月27日原審審理時、94年12月16日、95年 6月13日本院前
    審行準備程序期日、95年 8月15日本院前審審理期日陳述屬
    實在卷（見上揭4339號偵查卷第37頁至第41頁、第 212頁至
    213頁，原審卷(一)第19頁、第90頁、原審卷(二)第198頁、本院
    前審卷(一)第159頁、卷(二)第116頁、卷(三)第37頁反面），而被
    告庚○○於93年12月30日、94年1月5日中機組調查員詢問時
    、94年4月29日、同年5月16日原審行準程序期日、94年 9月
    14日原審審理期日時亦供認無訛在卷（見上揭4339號偵查卷
    第22頁、第 169頁、第212頁至213頁，原審卷(一)第18頁、第
    90頁、原審卷(二)第 51-58頁）。(二)參之被告庚○○於94年10
    月 5日就卷附門號0000000000號行動電話與門號0000000000
    號行動電話間通話之通訊監察譯文（見4339號偵查卷第 172
    頁）所載：「你早上有空準備幾粒給我」、「多少？」、「
    先準備2、3粒」、「好，啊，我12點和人有約」、「12點喔
    」等內容，亦陳稱：門號「0000000000」是其所用之手機，
    而門號「0000000000」是被告己○○（綽號「排骨」）之手
    機門號，該通電話係己○○打給我的，當時己○○是要2、3
    公斤之安非他命，要我有空時將該貨品載運至彰化縣二水鄉
    ○○路之住處等語在卷。又有上開被告庚○○及己○○二人
    所有，供聯絡買賣毒品事宜之行動電話 2具扣案可證。(三)觀
    之被告庚○○於93年12月29日交予被告己○○之4.25公斤甲
    基安非他命5大包，其中4包單獨包裝每包重量約 1公斤，其
    餘1包則以小塑膠袋散裝成7小袋，再置入一大塑膠袋內包裹
    成一大包（見4339號偵查卷第 306頁編號圖六所示），而該
    淨重4.25公斤甲基安非他命，扣除每包1公斤裝之4包共重 4
    公斤外，餘者計0.25公斤約相當於6.666675臺兩，分裝成 7
    袋加計塑膠袋之重量，其毛重約合 1臺兩無訛。益證被告庚○○與己○○二人間確有約定分別按出售甲基安非他命每件
    （1 公斤）與每臺兩之不同，而計算價格及報酬無訛。(四)另
    被告庚○○就其第二次交付予被告被告己○○之甲基安非他
    命數量，雖先後陳述不一，惟被告庚○○於該次交付甲基安
    非他命予被告己○○後，被告己○○未及轉手處理，即全數
    為專案小組所查扣，其重量並經法務部調查局鑑驗明確在卷
    ，足認係4.25公斤無訛，被告庚○○所述，與此事證不符者
    ，委無足採。(五)至於被告庚○○於94年1月5日調查員詢問時
    雖陳稱：其於93年12月29日下午3時餘有向被告己○○取回1
    公斤之甲基安非他命云云（見上揭偵查卷第 168頁）。然依
    卷內證據所示，被告庚○○前後共交付二次甲基安非他命予
    被告己○○，第一次之數量為 2公斤，第二次為4.25公斤，
    被告己○○於被告庚○○第一次交付 2公斤後，即全數轉交
    予綽號「俊成」者，而第二次部分，於交付後，即全數為專
    案小組查扣。是被告庚○○所述取回 1公斤云云，核與卷附
    證據情況不合，無從採憑。又被告庚○○於94年 9月14日原
    審審理時復陳稱：其製成之甲基安非他命尚有交付予綽號「
    丁居」者云云，但其此部分之自白，因乏無其他證據可佐，
    亦不能採取。(六)另被告庚○○、己○○於本院前審審理時雖
    就有無共同販賣甲基安非他命乙節，曾翻稱：僅寄放云云（
    見本院前審卷(三)第37頁反面），然本案被告庚○○、己○○
    二人上開相約販賣甲基安非他命之事證，已據調查明確，被
    告等所辯「寄放」云云，顯係臨訟飾卸之詞，不能採取。至
    於被告庚○○選任辯護人於本審審理時復為被告辯護稱：第
    一次僅供試吃，非販賣云云，惟揆之被告庚○○及己○○所
    述甲基安非他命之售價每公斤為42萬元，被告庚○○第一次
    交由被告己○○轉交予綽號「俊成」者之甲基安非他命數量
    為 2公斤，價值達84萬元，按之社會事實與經驗，提供價值
    數拾萬元之甲基安非他命，無償供人試吃，明顯與事理相悖
    離，不能採取。(七)按幫助犯，係僅指對於正犯之犯罪行為予
    以助力而參與實施者而言，如果就構成犯罪事實之一部已參
    與實施，即屬共同正犯（最高法院19年上字第1984號判例要
    旨參照）。再者，共同實施犯罪行為，在合同意思範圍內，
    相互利用他人之行為，以達其犯罪之目的，原不必每一階段
    均參與，袛須分擔犯罪行為之一部，即應對於全部所發生之
    犯罪結果共同負責。是本案被告庚○○與己○○間彼此約定
    關於甲基安非他命對外之售價，由被告庚○○先後二次運交
    甲基安非他命予被告己○○，被告己○○並已將被告庚○○
    第一次所交付之 2公斤甲基安非他命轉交予買主，而第二次
    復係因綽號「俊成」要約購買，被告庚○○始再行交付甲基
    安非他命予被告己○○，顯認被告己○○與被告庚○○就販
    賣甲基安非他命之合同意思範圍內，有相互利用對方之行為
    ，以達到販賣甲基安非他命之目的，足見被告己○○、庚○○間確實有販賣甲基安非他命之犯意聯絡及行為分擔。是被
    告己○○就其行為辯解稱：係幫助販賣云云，核與法理不合
    ，不能採取。(八)揆之被告庚○○利用塗明煌無償提供之甲基
    安非他命水溶液，自行備置簡便器材製造，花費甚微，其將
    製成之甲基安非他命結晶體以每公斤42萬元，每兩2萬3千元
    之價格，委由被告己○○交付予買受人，所賺取之利潤至為
    豐厚，而被告己○○並可按所賣出之甲基安非他命數量，獲
    取一定比例之報酬，其等二人皆有意圖藉由販賣甲基安非他
    命以營利之主觀犯意，且客觀上亦已著手實施，要無疑義。
四、又查：(一)被告丙○○於93年12月29日晚間 9時許，駕駛不知
    情之楊嘉縈所有「三菱」廠牌、牌照號碼 2V-8909號自用小
    客車載同被告甲○○至該處所後，被告庚○○乃對被告丙○○表示，願以 3萬元為報酬，委請其運送甲基安非他命結晶
    體及水溶液至他處所，被告丙○○應允後，即將其上開「三
    菱」廠牌自用小客車自巷口駛至被告庚○○住處門口停靠，
    讓被告庚○○裝載甲基安非他命結晶體及水溶液等物品於車
    內，其間，被告丙○○並要求甲○○協助將甲基安非他命裝
    入塑膠袋內，以便被告庚○○裝載上車運輸，約於當月30日
    凌晨3時許，被告庚○○將塑膠桶裝甲基安非他命水溶液4桶
    及塑膠袋裝甲基安非他命26包結晶體提出屋外置入車內後，
    被告丙○○即入坐於「三菱」廠牌自用小客車內駕駛座位，
    而被告庚○○與甲○○則進入「豐田」廠牌之自用小客車內
    就坐，正準備發動引擎，即當場被捕等情，已據(1)被告庚○○93年12月30日中機組調查員詢問時陳稱：「（《提示扣押
    物編號參之一至參之二六安非他命成品26包合計毛重 26754
    公克》為何人所有？於何處查獲？）是我所有的，是從丙○○駕駛的 2V-8909自小客車上查獲的。」、「（《提示扣押
    物編號伍之1至伍之4：20公升桶裝液態安非他命》為何人所
    有？於何處查獲？）是我的，是從丙○○駕駛的 2V-8909自
    小客車上查獲的，因為我拜託他幫我載到他處去藏匿。」、
    「（你拜託丙○○載送前述安非他命及液態安非他命有無支
    付任何酬勞？）當時我有承諾要給他 3萬元，但還沒給就被
    貴組抓了」等語在卷（見4339號偵查卷第18頁反面）。(2)被
    告丙○○於93年12月30日中機組調查時坦承：被告庚○○告
    訴伊有一些東西要伊幫忙載，要伊等一下跟他走，事成後會
    給伊運費 3萬元，因伊缺錢，所以就答應他．．．一直到30
    日凌晨 3時許，庚○○要伊將車子開到門前，由被告庚○○
    將4個桶子放到伊車子後座，並將1黑色手提袋放到伊車子行
    李箱中，伊當時有詢問他這是什麼東西，被告庚○○告訴伊
    這些是「安仔」，不然怎會有 3萬塊那麼好賺，並告訴伊這
    些安非他命要載去其他地方，要伊等一下先開到路口等他，
    要伊跟著他的車走，但是我們 2輛車在巷子中就被中機組查
    獲。伊是為了 3萬元運費，才協助被告庚○○運輸安非他命
    等情（見第4339號偵查卷第27頁）；於檢察官於93年12月30
    日偵訊時亦陳稱：在晚上8、9點伊就開車號 2V-8809號車過
    去，到了後他出來接伊，泡茶給伊喝，之後約凌晨 2點多，
    被告庚○○從廚房那裡叫伊開過來門口，伊自己跑到外面開
    車，被告庚○○就把東西搬出來放在車子的後車廂及後座，
    伊問被告庚○○是何物，被告庚○○跟伊說是安非他命，伊
    跟庚○○說會害死人，他則說 3萬元，那麼好賺，他要伊開
    到巷口等他，他等一下會開車到那邊帶路，結果伊還沒開到
    巷口，就被調查員欄下等語（見4339號偵查卷第 124頁反面
    、第125頁正面）；而於94年9月14日原審審理時亦陳稱：「
    我坐在三菱車子裡面，他（指被告庚○○）有搬東西上來，
    我問他搬什麼，他說是冬瓜茶，後來他又說是『安仔水』，
    我說你會害死我。他叫我去移車移到前面巷子口」等語（見
    原審卷第65頁）。(3)證人即中機組調查員丁○○於94年10月
    21日原審審理期日亦證稱：汽車係掉頭後，由被告庚○○將
    4 桶甲基安非他命水溶液及26包甲基安非他命結晶體提上三
    菱廠牌汽車內，被告丙○○進入三菱廠牌汽車駕駛座，而被
    告庚○○、甲○○則進入豐田汽車內，二輛汽車均尚未發動
    ，專案小組即上前逮捕等語在卷（見原審卷第 105-106頁）
    。(二)被告甲○○於案發時確有在場協助庚○○將甲基安非他
    命填入塑膠袋內之事實，已據被告甲○○於94年12月30日檢
    察官偵訊陳稱：「（93年12月30日凌晨調查局人員在臺中縣
    大里市○○路 151巷26號查獲安非他命成品、半成品原料、
    機器設備化學藥品等物，當時妳是否有在場？）有。」、「
    （你何到那裡？做什麼？）93年12月29日深夜，我前夫丙○○載我過去的。我去那裡丙○○有叫我幫忙分裝安非他命。
    」、「（妳去過那裡幫忙幾次？）只有 1次。」、「（分裝
    好後，丙○○是否有叫妳拿1包白色塑膠袋放到車號2201-LH
    自小客車內？）有。裡面放有手套、筷子等東西。」等語（
    見第4339號偵查卷第119頁反面至第121頁正面）。(三)衡之被
    告庚○○以高達 3萬元之報酬，僱請被告丙○○運送物品，
    被告丙○○既允諾運送，若謂其始終未探知該物品為何，明
    顯悖離常理，委難置信。況被告丙○○自前日晚間 9時許到
    達現場，迄翌日凌晨3時許始出發，前後歷時近達6小時之久
    ，並非一抵達被告庚○○處所，即上車匆促成行，而當時被
    告庚○○仍在屋內包裝甲基安非他命多時，被告丙○○置身
    其中，輕易可見，被告丙○○既在場等待載送，衡情論理，
    當無未協助被告庚○○之理。復參以被告甲○○步出屋外時
    ，亦順便將置有手套、筷子等物品之塑膠袋攜帶上車等情，
    尤證被告甲○○於偵查中陳稱：被告丙○○有叫伊幫忙分裝
    安非他命乙節，與事實相符，堪以採取。(四)從而，被告庚○○諉稱：其未告知被告丙○○載送物品係甲基安非他命，而
    係告以冬瓜茶及所稱 3萬元係向被告丙○○所借之豐田汽車
    ，有撞壞，而欲賠償予被告丙○○的云云；而被告丙○○、
    甲○○於法院審理時辯稱：不知該物品係甲基安非他命，且
    被告甲○○未幫忙裝袋云云，純係遁詞，不足採信。(五)又被
    告甲○○於94年12月30日檢察官偵訊雖陳稱：其按每包為1.
    2 公斤包裝稱重云云，而與卷附扣押筆錄扣押物清單及法務
    部調查局鑑定書所載之重量不相吻合，但被告此部分之陳述
    ，固與事證有出入，其原因為何，雖難以究明，惟不能單憑
    此情況，即謂被告甲○○所述，全盤不可採取，進而推翻上
    開可資認定被告甲○○確有協助裝置甲基安非他命結晶體之
    事證情況。(六)查本案並無證據足認被告甲○○與被告庚○○
    、己○○間就運輸毒品乙事，有犯意聯絡之情形，而其幫忙
    裝填甲基安非他命於塑膠袋之行為，又係在被告庚○○完成
    製造甲基安非他命及前次販賣行為終了之後，而當時庚○○
    裝置甲基安非他命之主要目的，在於裝載上車以使丙○○運
    輸至他處藏放，其順便計重分裝，固兼有預備下次販賣之需
    要，但因無事證足認被告庚○○當時在場分裝時，已有交易
    對象，且係為遂行販賣行為。按幫助犯無獨立性，如無他人
    犯罪行為之存在，幫助犯即無由成立（最高法院60年台上字
    第2159號判例參照）。是被告甲○○協助分裝甲基安非他命
    之行為，既未助成任何正犯成立販賣毒品罪，自無由成立幫
    助販賣第二級毒品罪，則被告甲○○協助其分裝，僅係對於
    被告庚○○、丙○○之運輸毒品犯行，資以助力。(七)綜上事
    證情況，足認被告庚○○、丙○○就上開運輸 4桶甲基安非
    他命水溶液及26包結晶體，有犯意聯絡與行為分擔至明。而
    被告甲○○在場協助將甲基安非他命裝填入袋，並非屬構成
    運輸要件之行為，其分擔運輸毒品罪構成要件以外之行為，
    自應屬於幫助運輸毒品之行為。
五、按(一)甲基安非他命係屬毒品危害防制條例第 2條第1項第2款
    所規定之第二級毒品，非經許可，不得製造、販賣、運輸。
    又按毒品危害防制條例第4條第2項之製造、運輸、販賣第二
    級毒品行為，皆可獨立成罪，彼此程度不相關連，無所謂低
    度為高度行為所吸收，有其中一行為，即足單獨構成犯罪，
    倘或兼而有之，且其數行為間具有修正前刑法規定之牽連犯
    或連續犯之關係，即應依牽連犯（修正前刑法第55後段）條
    或連續犯論處（最高法院82年台覆字第24號判決要旨參照）
    。(二)區別運輸毒品罪既遂、未遂之依據，應以已否起運離開
    現場為準，如已起運離開現場，其構成要件之輸送行為即已
    完成，不以達到目的地為既遂之條件（最高法院95年度台上
    字第 990號、92年度台上字第3096號判決要旨參照）。而運
    輸毒品罪，係就其行為而言，不以國外輸入國內或國內輸出
    國外為限，其在國內運送者，亦屬之。若無運輸或販賣之意
    圖，而零星夾帶或短途持送毒品者，固可不論以運輸毒品罪
    ，然非謂凡零星夾帶或短途持送毒品者，不問其犯意如何，
    概論以持有毒品罪。至於運輸之動機、目的是否意在為己或
    為他人，並非所問（司法院院解字第3541號、院解字第3853
    號解釋意旨及最高法院92年度台上字第5399號、93年度台上
    字第1472號判決要旨參照）。所謂「運輸毒品」，係指轉運
    輸送毒品，亦即由一地轉運輸送另一地，係指單純運輸並無
    他項目的而言，苟因有他項目的而運輸，則他項目的如果構
    成犯罪，即應分別情形按牽連犯或想像競合犯論擬（指刑法
    修正前55條之規定），不能置他項罪名於不問（最高法院92
    年度台上字第1288號判決要旨參照）。是以無論行為人運輸
    毒品之動機、目的為何，其主觀上既有轉運輸送之認識及決
    意，即成立運輸毒品之主觀構成要件。查(一)被告庚○○自93
    年6月間起反覆多次自南投縣草屯鎮○○里○○路1130之6號
    11樓之1塗明煌住處搬取甲基安非他命水溶液計8桶，運輸至
    台中縣大里市○○路 151巷26號處所之行為，及於93年12月
    間二次自台中縣大里市○○路 151巷26號處所，運輸甲基安
    非他結晶體各2公斤及4.25公斤至彰化縣二水鄉○○路○段59
    2 號處之行為，均係特地將多量之甲基安他命由一地轉運輸
    送另一地，且其數量既非屬細微，顯非零星夾帶之行為至明
    ，自該當於運輸毒品之構成要件。(二)而被告庚○○、丙○○
    於94年12月29日晚間擬將附表一編號1、2所示甲基安非他命
    水溶液及結晶體遷移至他處，並裝載上車，被告丙○○並已
    就汽車駕駛座，顯已著手實行，因尚未起運離開現場，自屬
    於運輸未遂之行為。
六、次按部分刑法修正條文業於94年2月2日公布，並自95年7月1
    日施行。被告行為後，其應適用之相關法律已有變更，茲就
    與本案適用有關之條文，說明如次：(一)關於共犯之規定，由
    原條文：「實施」，經修正為：「實行」，揆諸本條之修正
    理由係為釐清陰謀共同正犯、預備共同正犯、共謀共同正犯
    是否合乎本條規定之正犯要件，而被告庚○○、己○○、丙○○既屬實行犯罪行為之正犯，適用新、舊法並無不同，爰
    依一般適用法律之原則，適用裁判時刑法。(二)修正前刑法第
    56條連續犯之規定業經刪除，失其效力，如適用修正後刑法
    之規定，數行為將論以數罪，併合處罰，並非較有利於被告
    ，是依修正後刑法第2條第1項規定，比較新舊法結果，適用
    被告行為時之法律即舊法規定，論以連續犯，對被告等人較
    為有利。而修正後之刑法並刪除關於牽連犯之規定，被告庚○○所犯上開具有牽連犯關係之罪，比較新、舊法之結果，
    仍應適用舊法規定，從一重之販賣第二級毒品罪處斷，對被
    告較為有利。(三)法定刑中罰金刑部分：刑法第33條第 5款業
    經修正公布，修正後刑法第33條第 5款規定「罰金：新臺幣
    一千元以上，以百元計算之」，與修正前刑法第33條第 5款
    規定「罰金：（銀元）一元以上」不同。比較新舊法結果，
    以舊法即行為時法較有利於被告，故依刑法第2條第1項前段
    規定，本案之法定刑罰金部分，自應適用行為時之法律即修
    正前刑法第33條第 5款規定決定其罰金部分之法定刑。(四)綜
    上比較結果，應以修正前刑法之規定，對於被告等人有利。
    (五)至於被告等人於犯罪時，刑法第42條第 2項前段規定：「
    易服勞役以1元以上3元以下折算 1日。」又被告行為時之易
    服勞役折算標準，業據修正前罰金罰鍰提高標準條例第 2條
    前段規定，就其原定數額提高為100倍折算1日，則本件被告
    己○○、丙○○行為時之易服勞役折算標準，應以銀元 3百
    元折算1日，即新台幣9百元折算 1日。惟95年7月1日修正公
    布施行之刑法第42條第3項前段規定：「易服勞役以新台幣1
    仟元、2仟元或3仟元折算 1日。」比較修正前後之易服勞役
    折算標準，以修正後之規定，較有利於被告，則應依刑法第
    2條第1項後段規定，適用修正後之刑法第42條第 3項前段規
    定，定其折算標準。被告庚○○罰金易服勞役部分，舊法規
    定以罰金總額與 6個月之日數比例折算；新法則規定勞役期
    限不得逾1年，比較後應適用有利於被告之行為時舊法以6個
    月之日數比例折算。
七、核被告庚○○如上開事實欄所示之行為，係分別犯毒品危害
    防制條例第4條第2項之製造、運輸、販賣第二級毒品罪及同
    條第6項、第2項之販賣第二級毒品未遂罪及運輸第二級毒品
    未遂罪；被告己○○所為係犯同條第 2項之販賣第二級毒品
    罪、同條第6項、第2項之販賣第二級毒品未遂罪；被告丙○○係犯同條第6項、第2項之運輸第二級毒品未遂罪；被告甲○○係犯犯刑法第30條第1項前段、毒品危害防制條例第4條
    第6項、第2項之幫助運輸第二級毒品未遂罪。被告庚○○己○○、丙○○、甲○○於實行上開犯罪之際，持有甲基安非
    他命之低度行為，分別為運輸、製造、販賣之高度行為所吸
    收，不另論罪。被告丙○○出於自己與被告庚○○共同運輸
    毒品之目的，教唆被告甲○○幫助運輸毒品之犯行，不另論
    罪。被告庚○○所運輸之甲基安非他命水溶液，係屬第二級
    毒品，並非麻黃素已據鑑定屬實，則原審檢察官認係屬麻黃
    素而該當於第四級毒品，而認被告尚觸犯毒品危害防制條例
    第4條第4項之運輸第四級毒品罪，而追加此罪名，尚有未洽
    。惟公訴人既認此部分，與被告庚○○上開論罪部分，具有
    裁判上一罪之關係，自毋庸另為無罪之諭知。檢察官既已於
    起訴書載述被告丙○○、甲○○有參與搬運安非他命之事實
    ，雖論罪法條未列以運輸第二級毒品罪名，然犯罪事實已有
    記載，本院自得就此部分事實為審判。被告庚○○多次製造
    、運輸、販賣第二級毒品甲基安非命既遂及未遂之行為；被
    告己○○上開二次販賣第二級毒品甲基安非命既遂與未遂之
    行為，各均時間緊接，手法相同，分別觸犯構成要件相同之
    罪名，顯皆係基於概括犯意為之，為連續犯，應依修正前刑
    法第56條之規定，各論以一既遂之製造、運輸及販賣第二級
    毒品罪，而除法定本刑無期徒刑部分，依法不得加重外，餘
    均依法加重其刑。被告庚○○所犯上開各罪間，有方法、目
    的之牽連關係，自應依從一重論以連續販賣第二級毒品罪。
    被告丙○○所犯運輸第二級毒品未遂罪，並依刑法第26條前
    段規定減輕其刑。被告庚○○就製造第二級毒品犯行部分，
    係經塗明煌授意並提供俗稱黑水之甲基安非他命水溶液，且
    教導其製造方法與步驟，二人間有犯意聯絡與行為分擔，為
    共同正犯。被被告庚○○、己○○就販賣第二級毒品犯行部
    分，有犯意聯絡與行為分擔，為共同正犯；被告庚○○與丙○○間就上開運輸第二級毒品未遂犯行，有犯意聯絡及行為
    分擔，為共同正犯。
八、原審認被告庚○○、己○○、丙○○三人罪證明確，予以論
    罪科刑，固非無見。惟(一)被告庚○○與塗明煌間就製造甲基
    安非他命之犯行，有犯意聯絡及行為分擔，為共同正犯，原
    審漏未審酌。(二)販賣毒品係以意圖營利為要件，原審未敘明
    關於被告庚○○與己○○關於主觀上之意圖營利犯意，自有
    疏漏；再被告庚○○第二次交付予己○○供販賣之甲基安非
    他命重量為4.25公斤，已據鑑驗其重量無訛，原審逕依調查
    站製作之扣押物清單認定為 4.5公斤，容有未洽。(三)被告甲○○之行為已構成幫助運輸第二級毒品未遂罪，原審為無罪
    之諭知，認事用法，容欠適當。(四)關於被告庚○○與丙○○
    用以運輸毒品之各該汽車，是否屬於被告所有或共犯所有，
    涉及應否一併沒收之認定，原審漏未調查，且扣案之門號00
    00000000行動電話 1具，並無證據可認係供被告己○○與被
    告己○○聯絡販賣毒品所用，原審併宣告沒收，自屬無據。
    (五)被告行為後，部分刑法修正條文，業於修正公布施行，本
    案涉及新舊法適用比較之事項，自依新法第2條第1項規定，
    比較何者較有利於被告，原審未及比較適用，亦有未洽。從
    而，被告庚○○、己○○、丙○○、甲○○等人上訴意旨，
    被告丙○○、甲○○否認犯罪，而被告庚○○、己○○翻異
    前詞否認部分犯罪，且認原審量刑過重，均無理由。而檢察
    官上訴認原審就被告庚○○、己○○部分，量刑過輕，並認
    丙○○、甲○○應成立共同製造第二級毒品罪，雖亦無理由
    ，但原判決關於其等部分，既有上述可議之處，檢察官上訴
    指摘原判決不當，自屬有理由，自應予以撤銷改判。爰審酌
    被告庚○○、己○○、丙○○不思以正當途徑謀生，竟貪圖
    厚利，製造、運輸或販賣第二級毒品甲基安非他命，危害社
    會治安與國民健康甚鉅，被告庚○○製造、運輸及販賣甲基
    安非他命之期間、規模，數量，暨被告等人之素行、犯後之
    態度等一切情狀，分別量處如主文所示之刑，罰金部分，並
    諭知易服勞役之折算標準，以示懲儆。又按沒收為從刑之一
    種，應隨主刑宣告。而共同正犯因相互間利用他方之行為，
    以遂行其犯意之實現，本於責任共同之原則，共同正犯應對
    所參與犯罪之全部事實負責，有關從刑之沒收部分，雖他共
    同正犯所有，供犯罪所用之物，亦應於其本身所處主刑之後
    ，併為沒收之諭知（最高法院92年度台上字第7050號裁判要
    旨參照）。扣案如附表一所示之甲基安非他命及殘留於附表
    二編號6-8、11、13-15所示器具上之甲基安非他命係屬第二
    級毒品，爰依毒品危害防制條例第18條第 1項前段規定，分
    別於被告庚○○、己○○、丙○○等所犯有關罪名部分，宣
    告沒收銷燬之。至於如附表一編號28所示之氯假麻黃素係屬
    第四級毒品，非屬毒品危害防制條例第18條第 1項前段所規
    定應予沒收銷燬之第一、二級毒品，再被告庚○○並非單純
    持有，無從依同條項後段所規定之行政程序沒入銷燬，且同
    條例第19條第 1項所謂「供犯罪所用或因犯罪所得之物」，
    並不包括毒品本身在內，故上開條文規定，均不得援為該氯
    假麻黃素沒收之依據。而依同條例第19條第 1項後段之規定
    ，第四級毒品無正當理由不得擅自持有，顯認係屬違禁物。
    揆之毒品危害防制條例對於查獲之製造、運輸、販賣而持有
    第四級毒品之沒收，並無特別規定，因其行為已構成犯罪，
    則其犯罪行為之標的物（第四級毒品）既屬不受法律保護之
    違禁物，自應回歸刑法之適用，依刑法第38條第1項第1款之
    規定沒收之，始為適法（最高法院96年度台上字第 728判決
    要旨參照）。而盛裝編號1及4所示甲基安非他命之各只塑膠
    桶與不鏽鋼鍋及包裝附表一編號2、3所示甲基安非他命之各
    只塑膠袋，均為被告庚○○所有，依其物品之用途及性質，
    分別係供製造、運輸、販賣毒品所用之物（詳如附表一所示
    ），自依同條例第19條第1項規定沒收。附表二編號1至26所
    示之物品，均為被告庚○○所有，供犯本案各罪所用之物（
    詳如附表二所示）；而附表二編號27所示之行動電話，為被
    告蕭順所有，供犯本案販賣第二級毒品所用之物，依毒品危
    害防制條例第19條第 1項宣告沒收。惟按幫助犯處罰者，乃
    其提供助力之行為本身，而非正犯實施犯罪之行為。因此幫
    助犯不適用責任共同之原則，對正犯所有供犯罪所用或因犯
    罪所得之物，勿庸併為沒收之宣告（最高法院88年度台上字
    第6234號判決意旨參照）。故本案自毋庸於被告甲○○所犯
    幫助運輸第二級毒品罪名，為沒收之諭知。又按毒品危害防
    制條例第19條第 1項規定之義務沒收，固為刑法之特別規定
    ，但上開法條既無「不問屬於犯人與否，沒收之」之規定，
    仍應以該物品屬於犯人所有者為限，始應予以沒收，庶符沒
    收制度之基本原則（最高法院90年度台上字第 626號判決要
    旨參照）。查扣案如附表二編號26、27所示之行動電話晶片
    卡（SIM卡）2枚，雖分別為被告庚○○、己○○持以供犯罪
    所用之物，然依國內電信公司之一般定型化契約之約定，行
    動電話晶片（ SIM）卡之所有權乃屬各電信公司所有，持用
    人僅取得使用權，是扣案之晶片卡 2枚均係發卡之電信公司
    所有之物。而上揭被告庚○○、丙○○用以運輸毒品之豐田
    （國瑞）廠牌，牌照號碼 2201-LH號自用小客車及「三菱」
    廠牌、牌照號碼 2V-8909號自用小客車，分別為第三人莫登
    貴與楊嘉縈所有，有車籍資料查詢表在卷可稽，既無證據足
    以證明其等二人係屬本案各罪之共同正犯，另被告庚○○開
    始製造伊始，單獨運輸甲基安非他命水溶液至塗城路處所，
    及第一次運輸 2公斤甲基安非他命至被告己○○租處所用之
    汽車，既查無從查悉其牌照號碼，亦不能證明係被告庚○○
    所有；扣案之冰箱，雖為被告庚○○使用以製造第二級毒品
    之物品，但係屬非共同正犯之被告戊○○所有，皆無從併於
    本案宣告沒收。又扣案丙○○所有之行動電話 4支（含行動
    電話卡4片）、呼叫器1支、現金20萬元，及被告己○○所有
    之門號000 0000000號「摩托羅拉」廠牌行動電話1具，並無
    積極證據足以證明係供犯本案之罪所用或所得之物。另經調
    查人員帶同丙○○至南投縣國姓鄉乾溝村中西巷山上追查另
    處之製造毒品場所，查扣之水杓5個、塑膠大容器2個、塑膠
    小容器9個、水管3支、法郎容器2個、不鏽鋼容器3個、20公
    升水桶1個、噴霧容器2個、紙版11張、垃圾桶 5個、玻璃管
    組2組、鐵桶 1個（見第4339號偵查卷第196-197頁扣押物品
    目錄），無法證明與本案有關，均不為沒收之諭知。
九、公訴意旨認被告丙○○、甲○○與被告庚○○有犯意聯絡及
    行為分擔，共同於上開時、地製造第二級毒品甲基安非他命
    以販賣，而觸犯毒品危害防制條例第4條第2項製造、販賣第
    二級毒品罪。訊據被告被告丙○○、甲○○堅決否認有製造
    及販賣部分犯行。公訴人認被告丙○○、甲○○涉犯上開罪
    嫌，無非以被告戊○○於偵查中之證詞為據。經查：(一)被告
    戊○○於93年12月30日檢察官偵訊時固結證稱：「（問：93
    年12月19日晚上庚○○、甲○○有到你住處製造安非他命？
    ）有」、「（問：你何時知道他們在做毒品？）被抓前 2天
    才知道。」、「（問：在家裏使用毒品及工具是何人？）是
    姓莫的及跟他一起被抓的女友）」、「（問：在你家裏有操
    作毒品及機器的是何人？）小莫及阿棟，小莫的女友是將成
    品打碎及弄乾」等語在卷。惟被告戊○○於94年 1月12日檢
    察官偵訊時則陳稱：其不知道在其住處大量安非他命及製造
    毒品工具作何用，及家裏使用毒品及工具是姓莫的及跟他一
    起被抓的女友，庚○○並沒有負責操作等語（見偵字第4339
    號偵查卷第 182頁），嗣又改稱：其家裏操作毒品的是小莫
    及阿棟云云。是被告戊○○於偵查中之陳述，反覆不一，前
    後互歧，已難遽以採憑。(二)再據被告庚○○於偵查中及原審
    法院審理時均證稱：被告丙○○、甲○○並未參與製造甲基
    安非他命，由其一人所製造的等語（見第4339號偵查卷第26
    -35頁、第167頁、第283頁及原審卷(二)第26-42頁）。揆之製
    造甲基安非他命流程可分為氯化階段、氫化階段及純化階段
    等三階段。其中純化階段係將甲基安非他命水溶液純化得到
    甲基安非他命結晶之過程，該過程中需使用食鹽等試劑，所
    需器材為冷凍（藏）設備及過濾設備。而本案查扣之甲基安
    非他命水溶液、食鹽、攪拌棒、冰箱及相關容器等，為製造
    甲基安非他命純化階段所需之原料、試劑及設備，此有上揭
    法務部調查局第 00000000000號函附卷可稽，而本案被告庚○○係在上開塗城路處實施甲基安非他命之純化階段，其操
    作之步驟及手續尚屬簡便，以一人之力即足以勝任，是被告
    庚○○所述，核與事證情況，並無相違之處。(三)又本案除被
    告戊○○之上開不利於被告丙○○、甲○○證詞外，依卷內
    其他證據亦僅足以證明被告丙○○於93年12月29日應被告庚○○之邀約，偕同被告甲○○前往上開處所，經被告庚○○
    以 3萬元之代價，委請被告丙○○運輸毒品，而被告甲○○
    在場幫助分裝甲基安非他命等事實，而核被告丙○○、甲○○此等行為事實，並非屬於製造及販賣第二級毒品之構成要
    件，亦不能據此推論被告丙○○、甲○○與被告庚○○間有
    製造、販賣第二級毒品之犯意聯絡與行為分擔。(四)綜上所述
    ，本案關於被告丙○○、甲○○被訴製造、販賣第二級毒品
    犯行部分，尚欠缺積極證據足資認定，自屬不能證明，公訴
    人既認此部分與前開有罪之部分有牽連犯裁判上一罪之關係
    ，爰不另為無罪之諭知。
十、另台灣南投地方法院檢察署移送併辦意旨略以：被告丙○○
    與林聖偉（已據本院95年度上訴字第1693號刑事判決及最高
    法院96年度台上字第1837號刑事判決確定）基於製造第二級
    毒品安非他命之犯意聯絡，自不詳時間起，先自不詳之人處
    購入安非他命原料，嗣將原料載回台中縣太平市○○○路66
    巷 1弄26號林聖偉住處，已著手製造第二級毒品安非他命。
    嗣於民國94年10月25日為警於上址查獲，並當場逮捕丙○○
    及同案被告林聖偉，並扣得大量之安非他命製造工具。因認
    被告丙○○與林聖偉共同涉犯毒品危害防制條例第4條第2項
    之製造第二級毒品罪等語。惟查本案被告丙○○關於被訴與
    被告庚○○共同製造毒品部分部分，已查無積極證據足以認
    定，而上開移送併案事實部分，核與本案被告丙○○所犯之
    運輸第二級毒品未遂罪論處，並無裁判上一罪或實質上一罪
    之關係，則無論被告丙○○就移送併辦事實部分是否與林聖
    偉有共犯關係，均無從併於本案審判，自應退由原移送機關
    另行處裡。
、被告戊○○無罪部分：
一、按犯罪事實應依證據認定之，無證據不得認定其犯罪事實；
    又不能證明被告犯罪者，應諭知無罪之判決；刑事訴訟法第
    154條第2項、第301條第1項分別定有明文。而刑事訴訟法上
    所謂認定犯罪事實之證據，係指足以認定被告確有犯罪行為
    之積極證據而言，該項證據自須適合於被告犯罪事實之認定
    ，始得採為斷罪資料；又認定不利於被告之事實，須依積極
    證據，苟積極證據不足為不利於被告事實之認定時，即應為
    有利於被告之認定，更不必有何有利之證據；且無論直接或
    間接證據，其為訴訟上之證明，須於通常一般人均不致有所
    懷疑，而得確信其為真實之程度者，始得據為有罪之認定，
    倘其證明尚未達到此一程度，而有合理之懷疑存在時，自應
    為無罪之認定；如未能發現相當證據，或證據不足以證明，
    證據是否真實尚欠明顯，均不能以推測或擬制之方法，以為
    裁判基礎（最高法院29年上字第3105號、30年上字第 816號
    、76年度臺上字第4986號、53年度台上字第 656號判例意旨
    參照）。
二、公訴意旨略謂：被告戊○○提供所承租之上開處所及其所有
    之冰箱予被告庚○○製造甲基安非他命等情，而認涉犯幫助
    製造第二級毒品罪嫌云云。訊據被告戊○○堅決否認上開犯
    行，辯稱：伊並未幫助被告庚○○製造甲基安非他命等語。
    查公訴人認被告戊○○犯此部分之犯行，無非係以被告庚○○確在上開處所製造第二級毒品甲基安非他命，有相關證物
    為憑，並據被告戊○○自白無訛，且製造甲基安非他命之原
    料及半成品，均有強酸及腐蝕性，製造過程不僅異味四溢，
    且製毒工具散落房內 4處，被告戊○○居住於該處，豈有不
    知之理等其論罪之依據。經查：(一)前開處所係被告戊○○所
    承租，而廚房內之冰箱係他人贈與被告戊○○等情，已據被
    告戊○○供認屬實，復有卷附房屋租賃契約書影本在卷可憑
    。揆之被告庚○○備置器材在該處所製造甲基安非他命，並
    使用該冰箱供冷凍半成品之用，其情形甚為明顯，被告戊○○平日復於該處所起居生活，固難諉為不知情。(二)惟按從犯
    之幫助行為，雖兼賅積極、消極兩種在內，然必有以物質上
    或精神上之助力予正犯之實施犯罪之便利時，始得謂之幫助
    。若於他人實施犯罪之際，僅以消極態度不加阻止，並無助
    成正犯犯罪之意思，及便利其實施犯罪之行為者，即不能以
    從犯論擬（最高法院27年上字第2766號判例意旨參照）。查
    本案被告戊○○與被告庚○○係屬同居人關係，已據其等供
    明在卷。衡之常情，同居人在同居處所活動，並使用該處所
    之設備，核與事理無違，本於個人行為責任原則，本案既無
    證據足認被告戊○○有提供該處所及冰箱以幫助被告庚○○
    製造甲基安非他命之意思，自不能因被告庚○○有自行利用
    該同居處所及冰箱以製造甲基安非他之情事，遽認被告戊○○係故意提供，而有幫助之意思。再被告戊○○縱使於知悉
    被告庚○○製造甲基安非他命，未加以阻止，按之上開判例
    意旨，仍難認符合消極幫助之行為，遑論被告戊○○事實上
    是否可能阻止。綜上所述，既查無其他積極證據足資認定被
    告戊○○涉有幫助製造第二級毒品之犯行，自應為無罪之諭
    知。是以原審就被告戊○○被訴部分為無罪判決，核無違誤
    ，檢察官上訴意旨就此部分指摘原判決不當，為無理由，應
    予駁回。
三、被告戊○○經合法傳喚無正當理由不到庭，爰不待其陳述，
    逕行判決。
據上論斷，應依刑事訴訟法第371條、第368條、第369條第1項前
段、第364條、第299條第1項前段、毒品危害防制條例第4條第 2
項、第6項、第18條第1項前段、第19條第 1項前段，刑法第11條
前段、第26條前段、第28條、第2條第1項、第30條第 1項前段、
第2項、第42條第3項、第38條第1項第1款、修正前之刑法第55條
（牽連犯規定）、第56條、第42條第3項，判決如主文。
本案經檢察官乙○○到庭執行職務。
中　　華　　民　　國　　96　　年　　8 　　月　　7 　　日
            刑事第三庭  審判長法　官  王  增  瑜
                              法　官  廖  柏  基
                              法　官  蔡  紹  良
上列正本證明與原本無異。
如不服本判決應於收受送達後十日內向本院提出上訴書狀，其未
敘述上訴之理由者並得於提起上訴後十日內向本院補提理由書（
均須按他造當事人之人數附繕本）。
                              書記官  江  丞  晏
中　　華　　民　　國　　96　　年　　8 　　月　　13　　日
〈附錄論罪科刑法條〉
毒品危害防制條例第4條：
製造、運輸、販賣第一級毒品者，處死刑或無期徒刑；處無期徒
刑者，得併科新臺幣1千萬元以下罰金。
製造、運輸、販賣第二級毒品者，處無期徒刑或 7年以上有期徒
刑，得併科新臺幣7百萬元以下罰金。
製造、運輸、販賣第三級毒品者，處 5年以上有期徒刑，得併科
新臺幣5百萬元以下罰金。製造、運輸、販賣第四級毒品者，處3
年以上10年以下有期徒刑，得併科新臺幣3百萬元以下罰金。
製造、運輸、販賣專供製造或施用毒品之器具者，處1年以上7年
以下有期徒刑，得併科新臺幣1百萬元以下罰金。
前五項之未遂犯罰之。
刑法第30條（從犯及其處罰）
幫助他人犯罪者，為從犯。雖他人不知幫助之情者，亦同。
從犯之處罰，得按正犯之刑減輕之。
附表一：
┌─┬───┬─────┬───────────────────┬───────┬────────────┐
│編│物品  │   數量   │          宣告沒收之依據              │查扣時間、地點│       備    註         │
│號│名稱  │          │                                      │              │                        │
├─┼───┼─────┼───────────────────┼───────┼────────────┤
│1 │甲基安│塑膠桶裝4 │桶內之甲基安非他命水溶液係屬第二級毒品│93年12月30日在│如4339號偵查卷第49頁扣押│
│  │非他命│桶（總淨重│，依毒品危害防制條例第18條第1項前段之 │台中縣大里市塗│物品目錄表編號伍之一至伍│
│  │水溶液│約70,575  │規定，宣告沒收銷燬之；而盛裝該第二級毒│城路151巷26號 │之四所示，各桶淨重依序約│
│  │      │公克）    │品之塑膠桶肆只，係用以裝置毒品防漏，便│處所門口之牌照│20,960公克、18, 245公克 │
│  │      │          │於攜帶運輸，為被告所有，係供製造、運輸│號碼2V-8909 號│、19,40 5公克、11,965公 │
│  │      │          │毒品所用之物，依同條例第19條第1項規定 │自用小客車內。│克。                    │
│  │      │          │沒收。                                │              │                        │
├─┼───┼─────┼───────────────────┼───────┼────────────┤
│2 │甲基安│塑膠袋裝26│袋內之甲基安非他命結晶體係屬第二級毒品│同上編號1所示 │如4339號偵查卷第46-48頁 │
│  │非他命│大包（總淨│，依毒品危害防制條例第18條第1項前段之 │              │扣押物品目錄表編號之一│
│  │結晶體│重約26,000│規定，宣告沒收銷燬之；而盛裝該第二級毒│              │至之二六所示。        │
│  │      │公克）    │品之各只塑膠袋，係用以裝置毒品防漏，防│              │                        │
│  │      │          │潮、運輸、販賣毒品之物品，依同條例第19│              │                        │
│  │      │          │條第1項規定沒收。                     │              │                        │
├─┼───┼─────┼───────────────────┼───────┼────────────┤
│3 │甲基安│塑膠袋裝5 │同上編號2所示。                       │93年12月29日在│如4339號偵查卷第55頁扣押│
│  │非他命│大包（總淨│                                      │彰化縣二水鄉山│物品目錄表編號壹之一至壹│
│  │結晶體│重約4,250 │                                      │腳路2段592號蕭│之五所示                │
│  │      │公克）    │                                      │順昌租處。    │。                      │
├─┼───┼─────┼───────────────────┼───────┼────────────┤
│4 │甲基安│不鏽鋼鍋裝│鍋內之甲基安非他命結晶體係屬第二級毒品│93年12月30日在│如4339號偵查卷第49-50頁 │
│  │非他命│裝11鍋（總│，依毒品危害防制條例第18條第1項前段之 │台中縣大里市塗│扣押物品目錄表編號肆之一│
│  │結晶體│淨重約54,7│規定，宣告沒收銷燬之；而該11只不鏽鋼鍋│城路151巷26號 │至肆之十一所示，各鍋淨重│
│  │      │00公克）  │係供製造該第二級毒品之器具，依同條例第│處所屋內      │依序約4,600公克、4,600公│
│  │      │          │19條第1項規定沒收。                   │              │克、3,500公克、4,800公克│
│  │      │          │                                      │              │、4,000公克、4,100公克、│
│  │      │          │                                      │              │2,400公克、5,300公克、6,│
│  │      │          │                                      │              │000公克、7,300公克、8,10│
│  │      │          │                                      │              │0公克。                 │
└─┴───┴─────┴───────────────────┴───────┴────────────┘
附表二：
┌──┬─────────┬───┬───┬───────┬────────┐
│編號│物品名稱          │數  量│所有人│物品用途或性質│備     註       │
├──┼─────────┼───┼───┼───────┼────────┤
│1   │晾乾紙            │38張  │庚○○│供製造甲基安非│                │
│    │                  │      │      │他命使用      │                │
├──┼─────────┼───┼───┼───────┼────────┤
│2   │晾乾紙            │4張   │同上  │同上          │                │
├──┼─────────┼───┼───┼───────┼────────┤
│3   │方型塑膠盒        │25個  │同上  │同上          │                │
├──┼─────────┼───┼───┼───────┼────────┤
│4   │方型塑膠盒        │28個  │同上  │同上          │                │
├──┼─────────┼───┼───┼───────┼────────┤
│5   │大型塑膠桶        │5個   │同上  │同上          │                │
├──┼─────────┼───┼───┼───────┼────────┤
│6   │大型不銹鋼桶      │1個   │同上  │同上          │                │
├──┼─────────┼───┼───┼───────┼────────┤
│7   │大型不銹鋼桶      │1個   │同上  │同上          │                │
├──┼─────────┼───┼───┼───────┼────────┤
│8   │大型不銹鋼桶      │1個   │同上  │同上          │                │
├──┼─────────┼───┼───┼───────┼────────┤
│9   │搖台              │1臺   │同上  │同上          │                │
├──┼─────────┼───┼───┼───────┼────────┤
│10  │溫度計            │4支   │同上  │同上          │                │
├──┼─────────┼───┼───┼───────┼────────┤
│11  │攪拌棒（玻璃製）  │4支   │同上  │同上          │                │
├──┼─────────┼───┼───┼───────┼────────┤
│12  │酸鹼試紙          │7盒   │同上  │同上          │                │
├──┼────┬────┼───┼───┼───────┼────────┤
│13  │小型刷組│刷子    │3支   │同上  │同上          │                │
│    │        ├────┼───┤      │              │                │
│    │        │塑膠畚斗│2個   │      │              │                │
├──┼────┴────┼───┼───┼───────┼────────┤
│14  │刮刀              │1支   │同上  │同上          │                │
├──┼─────────┼───┼───┼───────┼────────┤
│15  │塑膠鎚            │2支   │同上  │同上          │                │
├──┼─────────┼───┼───┼───────┼────────┤
│16  │酸鹼值（PH）測量棒│1支   │同上  │同上          │                │
├──┼─────────┼───┼───┼───────┼────────┤
│17  │中型通用匙        │1支   │同上  │同上          │                │
├──┼─────────┼───┼───┼───────┼────────┤
│18  │高級精鹽          │1,277 │同上  │同上          │                │
│    │                  │公克  │      │              │                │
├──┼─────────┼───┼───┼───────┼────────┤
│19  │小型瓦斯爐        │1臺   │同上  │同上          │                │
├──┼─────────┼───┼───┼───────┼────────┤
│20  │小型瓦斯爐        │1臺   │同上  │同上          │                │
├──┼─────────┼───┼───┼───────┼────────┤
│21  │小型瓦斯爐        │1臺   │同上  │同上          │                │
├──┼─────────┼───┼───┼───────┼────────┤
│22  │小型瓦斯爐        │1臺   │同上  │同上          │                │
├──┼─────────┼───┼───┼───────┼────────┤
│23  │小型瓦斯爐        │1臺   │同上  │同上          │                │
├──┼─────────┼───┼───┼───────┼────────┤
│24  │夾鍊保鮮袋        │1大包 │同上  │同上          │                │
├──┼─────────┼───┼───┼───────┼────────┤
│25  │電子秤            │1臺   │同上  │供販賣甲基安非│                │
│    │                  │      │      │他命稱重使用  │                │
├──┼─────────┼───┼───┼───────┼────────┤
│26  │門號0000000000、廠│1具   │同上  │供販賣甲基安非│不含SIM卡       │
│    │牌不明之行動電話  │      │      │他命聯絡使用  │                │
├──┼─────────┼───┼───┼───────┼────────┤
│27  │門號0000000000、NO│1具   │己○○│同上          │不含SIM卡       │
│    │KIA廠牌之行動電話 │      │      │              │                │
├──┼─────────┼───┼───┼───────┼────────┤
│28  │氯假麻黃素        │量微無│庚○○│兼具第四級毒品│殘留於庚○○持以│
│    │                  │從計測│      │及違禁物之性質│製造甲基安非他命│
│    │                  │      │      │              │之塑膠盒內      │
└──┴─────────┴───┴───┴───────┴────────┘
